---
title: "Caso de uso IRFCL-IMF"
author: "Belén Reyes"
date: "23/10/2020"
output: 
  html_document:
  theme: cosmo
---

```{r, include=FALSE, warning=FALSE, message = FALSE}
library(dplyr)
library(plotly)
library(hrbrthemes)
library(viridis)
library(zoo)
library(ggplot2)

load('Total.Rda')
load('Indicadores.Rda')
load('Codigos.Rda')
load('Etiquetas.Rda')
load('Paises.Rda')

source('~/Belén/Servicio Social/Proyecto R/Funciones.R', encoding = 'UTF-8')
```

Supongamos que se desean conocer los países con mayores valores promedios netos en el indicador correspondiente a los activos de reserva oficiales y otros activos en moneda extranjera *Official reserve assets and other foreign currency assets*, así como su comportamiento a lo largo del tiempo.

Entonces usamos la función `graf_max()` con los parámetros:

- `RAF_USD`: referente al indicador de interés
- `total`: el cual señala que se van a solicitar los valores netos del indicador

```{r fig 1, fig.height = 4, fig.width = 8, fig.align = "center", warning=FALSE, message=FALSE}
graf_max('RAF_USD', 'total')
```

Si además se desean conocer los fundamentales de estos países, recurrimos a la función `tabla max()` la cual tabula los 5 países con máximos valores promedios en un determinado indicador. En este caso los parámetros usados serán los mismos que los ingresados en la función `graf_max()`

```{r,warning=FALSE,message=FALSE, fig.align = "center"}
tabla_max('RAF_USD', 'total')
```

Consideremos ahora el caso en que se deseen conocer los países con menores valores promedios porcentuales (respecto a las reservas totales, es decir respecto a `RAF_USD`) en SDRs, así como su comportamiento a lo largo del tiempo. Sin embargo supongamos que desconocemos el código para dicho indicador.

En ese caso recurrimos a la función `buscar()` de la forma que sigue:

```{r, warning=FALSE,message=FALSE}
buscar('SDRs')
```

Entonces podemos usar la función `graf_min()` con los parámetros:

- `RAFASDR_USD`: referente al indicador de interés
- `porcentaje`: el cual indica que los valores solicitados son porcentuales respecto a las reservas totales

```{r fig 2, fig.height = 4, fig.width = 8, fig.align = "center", warning=FALSE, message=FALSE}
graf_min('RAFASDR_USD', 'porcentaje')
```

Si además se desean conocer los fundamentales de estos países, recurrimos a la función `tabla_min()` mediante la cual se tabulan los 5 países con mínimos valores promedios en el indicador solicitado.

```{r,warning=FALSE,message=FALSE, fig.align = "center"}
tabla_min('RAFASDR_USD', 'porcentaje')
```

Supongamos ahora que en lugar de querer conocer los países con valores mínimos o máximos se desea comparar el comportamiento de forma porcentual de tres países (Francia, Italia, Reino Unido) en el indicador correspondiente a bancos fuera del país *Banks Headquartered Outside the Reporting Country*. Entonces usamos la función `graf_tres()` con los parámetros:

- `RAFAFXCDBO_USD`: referente al indicador de interés.
- `c('US','CA','ES')`: el vector de los tres países de interés
- `porcentaje`: indicando que los valores solicitados con porcentuales

***Nota***

En caso de desconocer los códigos correspondientes para el indicador y los países de interés se puede hacer uso de la función `buscar()` o se pueden correr directamente las variables `CODE_C`y `CODE_I` las cuales contienen los códigos asociados a los países y a los indicadores respectivamente. 

```{r fig 3, fig.height = 4, fig.width = 8, fig.align = "center", warning=FALSE, message=FALSE}
graf_tres('RAFAFXCDBO_USD',c('FR','IT','GB'),'porcentaje')
```

Ahora supongamos que no se desean comparar países, si no que se desea conocer los valores netos de un país (México), en el indicador correspondiente a las reservas de oro *gold(including gold deposits and, if approriate, dold swapped)*.

Entonces usamos la función `graf_uno` con los parámetros `RAFAGOLD_USD` y `MX`

```{r fig 4, fig.height = 4, fig.width = 8, fig.align = "center", warning=FALSE, message=FALSE}
graf_uno('RAFAGOLD_USD','MX')
```

Pensemos ahora en el caso en que no se desee observar el comportamiento de un país o países respecto a un indicador, sino que únicamente se desea saber el valor total acumulado de un país(México) respecto a un indicador(efectivo total y depósitos *total currency and deposits with*) en una ventana de tiempo (septiembre 2010, junio 2019).

Entonces usamos la función `consulta` con los parámetros:

- `MX`
- `RAFAFXCD_USD`
- `2010-09`
- `2019-06`

```{r,warning=FALSE,message=FALSE, fig.align = "center"}
consulta('MX','RAFAFXCD_USD','2010-09','2019-06')
```

Por último, supongamos el caso en que se desee saber la posición de cada país respecto a sus valores porcentuales en un indicador (por ejemplo el efectivo total y depósitos i.e. *Total currency and deposits with:*). Entonces usamos la función `tabla_total()` con los parámetros:

- `RAFAFXCD_USD`
- `porcentaje`

```{r,warning=FALSE,message=FALSE, fig.align = "center"}
tabla_total('RAFAFXCD_USD', 'porcentaje')
```

Así mismo, además de las funciones descritas anteriormente existen variables en la base de datos correspondientes a los datos de los países, los indicadores, y los códigos necesarios para la búsqueda con el fin de poder realizar consultas rápidas en caso de requerirlo.

- La información de cada país y de cada código está guardada bajo su código de búsqueda correspondiente. Por ejemplo si `'MX'` es el código de búsqueda para México, entonces la información de dicho país está guardada con el nombre `MX`, y si `'RAF_USD'` es el código de búsqueda para los activos de reserva oficiales y otros activos en moneda extranjera, entonces la información de este indicador está guardada bajo el nombre `RAF_USD`.

- Además existen dos variables que guardan la información de todos los países considerando todos los indicadores, bajo los nombres: 

  - `TOTAL`: la cual guarda toda la información con los valores netos para cada país y cada indicador.
  - `TOTAL_P`: la cual guarda toda la información con los valores porcentuales para cada país y cada indicador. 
















